臺灣高等法院高雄分院刑事判決　　　　　　　　　　九十三年度上易字第三四號
　　上　訴　人　臺灣屏東地方法院檢察署檢察官
　　被　　　告　壬○○
右上訴人因被告竊盜案件，不服臺灣屏東地方法院九十三年度易緝字第十九號中華民
國九十三年五月十四日第一審判決（起訴暨併案案號：臺灣屏東地方法院檢察署九十
二年度偵字第五二三七號、五四０七號、五七九九號、九十三年度偵字第八十五號、
第一三七九號、一八三八號；台灣高雄地方法院檢察署九十三年度偵字第三二七號）
，提起上訴暨移
如左：
      主  文
原判決關於壬○○部分撤銷。
壬○○共同連續攜帶兇器竊盜，累犯，處有期徒刑貳年陸月，並應於刑之執行前，令
入勞動場所強制工作參年。扣案之Ｔ字型扳手參支、鑰匙參支（含黃色鑰匙壹支）均
沒收。
    事  實
一、壬○○曾於民國（下同）九十年間因竊盜罪，經本院以九十年度上易字第二０一
  二號判決科處有期徒刑一年二月確定，於九十二年三月二十四日執行完畢，仍不
    知悔改，復意圖為自己不法所有，並基於概括之犯意，自九十二年十月十二日起
    ，在附表編號一、二所示時地，先後以自己所有鑰匙啟動汽車電源，或徒手拔取
    之方式，竊取癸○○、許蔡雙對所有如附表編號一、二所示約新台幣（下同）五
    萬元自小貨車及車牌，於竊得許蔡雙對所有Ｊ９─四三六九號車牌後，將之懸掛
    於癸○○所有自小貨車上使用，嗣壬○○於九十二年十月十八日二十二時許，駕
    駛癸○○所有自小貨車行經高雄縣杉林鄉○○路月光山隧道出口時，經警方攔檢
    查驗後，發現所駕駛之自小貨車及懸掛之車牌均係贓物而查獲，並扣得Ｔ字型扳
    手一支及其所有供竊取自小貨車所用之鑰匙一支。詎經檢察官予以限制住居後，
    復承前揭意圖為自己不法所有之犯意，並與郭清隆（另案經原審判處有期徒徒六
    月確定）基於共同之犯意聯絡，於附表編號三所示時地，由郭清隆在旁把風，壬○○持所攜帶在客觀上足以對人之生命、身體構成威脅之Ｔ型扳手，以插入電源
    開關啟動引擎之方式，竊取己○○所有如附表編號三所示價值約二十萬元之自小
    貨車（失竊時未懸掛車牌），得手後將之停放於屏東縣里港鄉○○村○○巷路旁
    ，並供自己作為交通工具使用。嗣壬○○於九十二年十月二十一日十八時二十分
    許至上述停車處所欲駕駛該車時，為事先埋伏在場之警員逮捕而查獲，並扣得壬○○所有供竊取小貨車之Ｔ字型扳手一支。經檢察官具保責付後，復於附表編號
    四所示時地竊取李王金滿所有自小客車，繼之又復與鄭峰瑞（另案經原審法院判
    處罪刑）共同意圖為自己不法之所有，先後以所有鑰匙或徒手之方式在附表編號
    五、六所示時地，竊取附表編號五、六所示甲○○所有價值約四萬五千元之自小
    貨車及高雄縣農田水利會水匝鋼片一面、捲揚機芯一支，壬○○將該自小貨車駛
    至屏東縣里港鄉○○村○○路三九之一號住處附近停放，供渠等作為交通工具使
    用。嗣警方於九十二年十二月二十二日持原審法院核發之拘票，至上址拘提壬○○時，在附近路邊發現遭竊之ＧＩ－七五一○號自小貨車，將壬○○及在場之鄭
    峰瑞帶回警局訊問而查獲上情，並扣得壬○○所有供行竊所用之黃色鑰一支、與
    行竊無關之鑰匙二支及鄭峰瑞所有與竊盜無關之鑰匙四支與其等共有之汽車大鎖
    一把；上開竊得水匝鋼片及捲揚機芯部分，於欲載運離去變賣時，因警員適時執
    行巡邏勤務時，經過該處，發現彼等行跡可疑，上前盤查而查獲。詎經檢察官分
    別限制住居後，壬○○復單獨或與蕭志清（另案經原審法院審理中）共同於附表
    編號七至編號十一所示之時地，以附表編號七至編號十一所示之方式分別竊取辛○○所有價值約十五萬元之自用小貨車；竊取張明治所有由丁○○使用價值約五
    萬元之自小貨車；先後二次竊取千裕鋼鐵有限公司（下稱千裕公司）所有價值約
    一萬元之鐵條約一千零三十公斤，得手後變賣花用，竊取約一千公斤鐵條，得手
    後行經屏東縣里港鄉○○村○○路楊府廟旁時，為警方發現其等所駕駛之自小貨
    車係贓車，經攔檢後查獲；竊取庚○○所有價值約五萬元之自小貨車，所竊得之
    自小貨車均供自己作為交通工具使用（犯罪行為人、犯罪時地、被害人、犯罪手
    法、所得財物均詳如附表所示）。嗣經警分別於九十三年二月二十六日六時三十
    分許、同年三月三十一日十九時二十分許，為警在屏東縣里港鄉○○村○○路楊
    府廟旁攔檢及同縣九如鄉洽興村洽興農會前埋伏查獲，並扣得共犯蕭志清所有供
    竊取張明治所有自小貨車所用之鑰匙一支；壬○○所有供竊取附表編號十一所示
    自小貨車所用之Ｔ型扳手一支。
二、案經屏東縣警察局、屏縣警察局屏東分局報請臺灣屏東地方法院檢察官偵查起訴
    及同署檢察官與臺灣高雄地方法院檢察署檢察官移送併辦。
    理  由
一、訊據被告被告壬○○（下稱被告）對於單獨或分別夥同郭清隆、蕭志清、鄭峰瑞
    在附表所示時地竊取癸○○等人所有如附表所示自小貨車、車牌、鋼條為警查獲
    之事實，均於本院審理中坦白承認，核與原審法院同案被告郭清隆、證人即共犯
    鄭峰瑞、蕭志清所為供述暨被害人癸○○、己○○、李王金滿、甲○○、丁○○
    、庚○○、辛○○指訴渠等自小貨車遭竊、被害人許蔡雙對之夫戊○○供述車牌
    遭竊、被害人高雄農田水利會中壇工作站助理管理員乙○○指訴水匝鋼片及捲揚
    機芯遭竊、千裕公司負責人丙○○供述鐵條遭竊、證人張蘇寶年證述被告與蕭志
    清共同出售鐵條、證人陳宏和供述被告使用車牌號碼ＷＥ－九一二二號自小貨車
    為交通工具等情大致相符，並有車牌失竊資料個別查詢報表一紙、車籍作業系統
    查詢認可資料、高源資源回收場地磅傳單各一紙、屏東縣警察局車輛尋獲通報單
    、屏東縣警察局車輛協尋證明單、車輛竊盜資料個別查詢報表各四紙及被害人己○○、李王金滿、乙○○、丁○○、庚○○、辛○○、李文銀及千裕公司負責人
    丙○○出具之贓物認領保管單共八紙、警方查獲時攝得之相片共四十六幀、扣案
    扳手三支及鑰匙三支（含黃色鑰匙一支）可資佐證，被告之自白顯與事實相符，
    事證明確，被告右揭竊盜犯行洵堪可認定。
二、按刑法第三百二十一條第一項第三款之攜帶兇器竊盜罪，係以行為人攜帶兇器竊
    盜為其加重條件，所謂兇器，其種類並無限制，凡客觀上足以對人之生命、身體
    構成威脅，具有危險性之兇器均屬之。本件被告壬○○持以行竊之Ｔ字型扳手為
    鐵製品，一端研磨成尖銳狀，客觀上足以對人之生命、身體造成危險，可認係兇
    器。核被告就附表編號三、四、十一所示持Ｔ字型扳手竊盜之所為，係犯刑法第
    三百二十一條第一項第三款之攜帶兇器竊盜罪；其餘各次之竊盜行為，均係犯刑
    法第三百二十條第一項之竊盜罪。被告就附表編號三之犯行與郭清隆；就附表編
    號五、六所示犯行與鄭峰瑞間；就附表編號八、九、十之竊盜犯行與蕭志清間；
    均有犯意之聯絡及行為之分擔，均為共同正犯。其先後十一次竊盜之行為，時間
    緊接，觸犯構成要件相同之罪，顯係基於概括之犯意為之，為連續犯，應以犯罪
    情節較重之攜帶兇器竊盜罪處斷，並加重其刑。公訴人雖僅就被告所犯附表編號
    三、四所示竊盜犯行提起公訴，惟編號一、二、編號五至十一所示之竊盜犯行既
    與已起訴之竊盜犯行，有連續犯之裁判上一罪關係，自應為起訴效力所及，法院
    自應併予審理判決。被告曾於九十年間因竊盜罪，經本院以九十年度上易字第二
    ０一二號判決科處有期徒刑一年二月確定，於九十二年三月二十四日執行完畢之
    事實，有臺灣屏東地方法院檢察署刑案資料查註紀錄表及臺灣高等法院被告全國
    前案紀錄表各一紙在卷可佐，其於五年之內再犯有期徒刑以上刑之本罪，為累犯
    ，應依法加重其刑，併遞加重之。
三、原審據以論罪科刑，固非無見；惟原判決未及就被告所為附表編號七所示竊盜犯
    行併予審理判決，尚有未洽，檢察官執此聲明上訴，指摘原判決不當，為有理由
    ，自應由本院將原判決關於被告部分撤銷改判。爰審酌被告前已有竊盜及違反麻
    醉藥品管理條例之前科素行、因欠缺金錢及交通工具而行竊之犯罪動機與目的、
    攜帶兇器行竊之手段危害性較大、竊得之財物價值甚高、造成之損害不小，為警
    查獲後復一再行竊，犯後坦承犯行之犯後態度等一切情狀，量處如主文第二項所
    示之刑。被告年輕力壯，於九十二年三月二十四日因竊盜案件入監執行完畢後，
    自九十二年十月間至九十三年三月間連續犯下十一起竊盜犯行，且其於部分竊盜
    案件遭起訴後，仍繼續行竊，顯有犯罪之習慣，爰併依竊盜犯贓物犯保安處分條
    例第三條第一項第一款之規定，諭知應於刑之執行前令入勞動場所強制工作三年
    ，以訓練其謀生技能，養成勞動習慣，資為矯正。被告於第二次、第九次竊盜後
    ，為警查獲時扣得之鑰匙二支；第五次行竊後為警查獲時扣得之黃色鑰匙一支；
    第三、四次、第十一次竊盜後為警查獲時所扣得之Ｔ字型扳手三支，分別為被告
    或共犯蕭志清所有，且係供渠等行竊所用之物，業經被告於原審法院陳明在卷，
    均爰依刑法第三十八條第一項第二款宣告沒收。至被告第二次行竊盜後為警查獲
    時所扣得之Ｔ字型扳手一支，並非被告所有；第五次行竊後為警查獲時，扣得之
    鑰匙二支；共犯鄭峰瑞所有之鑰匙四支及被告與鄭峰瑞共有之汽車大鎖一把，均
    與上述竊盜犯行無關，亦經被告供明在卷，核與沒收之要件不合，故不予宣告沒
    收，附此敘明。
四、檢察官併案意旨（即臺灣屏東地方法院另以九十三年度偵字第二一六０號部分）
    另以：(一)被告與鄭峰瑞共同基於意圖為自己不法所有之概括犯意聯絡，於九十二
    年十一月四日十八時許，持客觀上足認為兇器之Ｔ字型扳手一支，行經屏東縣里
    港鄉○○村里○路果菜市場停車場時，趁被害人邱明俊使用之車牌號碼ＷＦ－五
    一四六號自小貨車置於該處無人看管之際，予以竊取得手，再於九十二年十一月
    十三日五時許，二人夥同另一年籍資料不詳之人，駕駛上述自小貨車前往屏東縣
    九如鄉東寧村東寧橋北側，竊取被害人張雅棠所有一字型橋樑用鋼樑三片；(二)被
    告與蕭志清共同意圖為自己不法所有之犯意聯絡，於九十三年一月五日十八時許
    ，共乘一部機車行經屏東市○○路與仁愛路口時，趁陳正為所有車牌號碼ＷＪ－
    一五二一號自小貨車置於該處無人看管之際，由蕭志清持客觀上足認為兇器之Ｔ
    字型扳手一支開啟電門鎖後竊取得手。因認被告此部分亦涉有竊盜犯行。訊據被
    告則否認有與鄭峰瑞，共同竊取ＷＦ－五一四六號自小貨車及夥同鄭峰瑞與某不
    詳姓名之人，共同竊取鋼樑三片之事實，亦否認有與蕭志清共同竊取陳正為所有
    自小貨之犯行，辯稱上開自小貨車並非其所竊取，亦未與鄭峰共同行竊等語。經
    查：被害人邱明俊、張雅棠警訊供述、被害人邱明俊、張雅棠出具之贓物認領保
    管單、警方查獲本件竊盜案件時攝得之現場相片五幀及扣案之Ｔ字型扳手一支，
    固足以證明上述自小貨車及鋼樑三片遭人竊取之事實，但無足為被告竊盜犯行之
    積極證據，證人鄭峰瑞於警訊及原審法院審理時未曾供述有何見聞被告竊取ＷＦ
    －五一四六號自小貨車之事實，至其於警訊時雖指稱ＷＦ－五一四六號自小貨車
    係由被告駕駛，其係受僱於被告搬運鋼樑等語，惟於原審法院審理時則改稱：車
    子不是被告駕駛的，亦不是與被告共同竊取鋼片，以前所述是錯誤的等語（見原
    審卷第四十九頁至第五十頁），則證人鄭峰瑞於警訊中所陳，是否可信，亦值懷
    疑。(二)被害人陳正為於警訊中供述自小貨車遭竊之情節、被害人陳正為出具之贓
    物領具及扣案之Ｔ字型扳手一支，固足供為上述自小貨車遭竊之證據，惟亦不足
    證明係被告所竊取。證人蕭志清於警訊時固供述係與被告共同竊取陳正為之自小
    貨車云云，惟於偵查中改稱是其單獨行竊等語（見九十三年度偵字第三七○號卷
    第三頁），是證人蕭志清於警訊中所述是否可信，亦值懷疑。綜上所述，警訊中
    共犯之不利於被告之自白並無其他佐證足以證明被告確有上開犯行，此外，並無
    其他確切之證據足以證明被告確有分別與鄭峰瑞、蕭志清共同竊取前開自小貨車
    、鋼片等之事實，本院無從就此部分併為審判。因此移送併辦部分，均應退回檢
    察官依法處理，附此敘明。
據上論結，應依刑事訴訟法第三百六十九條第一項前段、第三百六十四條、第二百九
十九條第一項前段，刑法第二十八條、第五十六條、第三百二十一條第一項第三款、
第四十七條、第三十八條第一項第二款，竊盜犯贓物犯保安處分條例第三條第一項第
一款、第四條、第五條第一項前段判決如主文。
本案經檢察官張其主到庭執行職務。
中    華    民    國     九十三     年       六       月      二十九    日
                              臺灣高等法院高雄分院刑事第四庭
                                  審判長法官  蕭權閔
                                        法官  陳吉雄
                                        法官  李嘉興
右正本證明與原本無異。
不得上訴。
                                      書記官  劉博文
中    華    民    國     九十三     年       七       月        一      日
附錄：本判決論罪科刑法條：
刑法第三百二十一條
犯竊盜罪而有左列情形之一者，處六月以上、五年以下有期徒刑：
一  於夜間侵入住宅或有人居住之建築物、船艦或隱匿其內而犯之者。
二  毀越門扇、牆垣或其他安全設備而犯之者。
三  攜帶兇器而犯之者。
四  結夥三人以上而犯之者。
五  乘火災、水災或其他災害之際而犯之者。
六  在車站或埠頭而犯之者。
前項之未遂犯罰之。
  ┌──┬────┬──────────┬─────────┬────────────┐
  │編號│行為人  │行  竊   時    間   │行   竊    地  點 │行 為 態 樣 及 被 害 人 │
  ├──┼────┼──────────┼─────────┼────────────┤
  │    │        │九十二年十月十二日晚│屏東市○○路四八０│以自己所有鑰匙開啟車門及│
  │一  │壬○○  │間九時許。          │巷。              │啟動電源竊取癸○○所有Ｗ│
  │    │        │                    │                  │Ｎ─九四五七號自小貨車。│
  ├──┼────┼──────────┼─────────┼────────────┤
  │    │        │九十二年十月十七日下│屏東縣里港鄉○○路│因許蔡雙對所有Ｊ９─四三│
  │二  │壬○○  │午三時許。          │六號前。│六九號車牌已鬆脫，以徒手│
  │    │        │                    │                  │拔取之方式竊取上開車牌二│
  │    │        │                    │                  │面，並懸掛在所竊取如編號│
  │    │        │                    │                  │一所示癸○○之自小貨車上│
  ├──┼────┼──────────┼─────────┼────────────┤
  │    │        │九十二年十月二十日二│屏東市○○里○○路│郭清隆在旁把風，壬○○攜│
  │    │壬○○  │十三時許。          │三段一０三號優生婦│帶客觀上可為兇器之Ｔ型扳│
  │三  │郭清隆  │                    │產科              │手，進入未上鎖之己○○所│
  │    │        │                    │                  │有Ｊ９─一四九０號自小貨│
  │    │        │                    │                  │車，以扳手插入電源開關，│
  │    │        │                    │                  │竊取己○○所有自小貨車。│
  ├──┼────┼──────────┼─────────┼────────────┤
  │    │        │九十二年十月二十四日│屏東市○○里○○街│持客觀上可供兇器之Ｔ型扳│
  │四  │壬○○  │十七時許。          │。                │手插入自小貨車電源開關啟│
  │    │        │                    │                  │動電源竊取李王金滿所有Ｖ│
  │    │        │                    │                  │Ｕ─八五六二號自小貨車。│
  ├──┼────┼──────────┼─────────┼────────────┤
  │    │        │九十二年十二月二日四│屏東縣鹽埔鄉鹽中村│鄭峰瑞在旁把風，壬○○持│
  │    │壬○○  │時許。              │勝利路旁。        │所有黃色鑰匙一支，開啟車│
  │五  │鄭峰瑞  │                    │                  │門，啟動電源竊取甲○○所│
  │    │        │                    │                  │有ＧＩ─七五一０號自小貨│
  │    │        │                    │                  │車。                    │
  ├──┼────┼──────────┼─────────┼────────────┤
  │    │        │九十二年十二月二十九│高雄縣旗山鎮東平里│壬○○、鄭峰瑞合力旋轉水│
  │六  │壬○○  │日十二時三十分許。  │旗屏一路一一九巷與│匝開關，昇起水匝揚機芯後│
  │    │鄭峰瑞  │                    │東圳巷交岔路口。  │，竊取高雄縣農田水利會設│
  │    │        │                    │                  │置於路旁水圳上之水匝鋼片│
  │    │        │                    │                  │一面、捲揚機芯一支。    │
  ├──┼────┼──────────┼─────────┼────────────┤
  │    │        │九十三年一月十四日零│屏東市○○路一八八│持己有之鑰匙，開啟車門啟│
  │    │        │晨某時。            │號之一前。        │動電源，竊取被害人辛○○│
  │七  │壬○○  │                    │                  │所有Ｆ６─一八０五號自用│
  │    │        │                    │                  │小貨車。                │
  ├──┼────┼──────────┼─────────┼────────────┤
  │    │        │九十三年二月二十四日│屏東縣鹽埔鄉新二村│蕭志清在旁把風，壬○○持│
  │八  │壬○○  │零時三十分許。      │彭庴路慈心宮旁。  │蕭志清所有機車鑰匙開啟車│
  │    │蕭志清  │                    │                  │門啟動電源，竊取張明治所│
  │    │        │                    │                  │有，由丁○○使用之ＷＵ─│
  │    │        │                    │                  │七三二二號自小貨車。    │
  ├──┼────┼──────────┼─────────┼────────────┤
  │    │        │九十三年二月十五日凌│屏東縣九如鄉耆老村│壬○○駕駛張明治所有前揭│
  │    │壬○○  │晨二時許。          │中興街十七號「千裕│自小貨車在外把風，蕭志清│
  │九  │蕭志清  │                    │鋼鐵有限公司」外。│經由未上鎖之廠房進入公司│
  │    │        │                    │                  │廠區內（無故侵入部分未據│
  │    │        │                    │                  │告訴）徒手搬運竊取鐵條一│
  │    │        │                    │                  │千零三十公斤，得手後變賣│
  ├──┼────┼──────────┼─────────┼────────────┤
  │    │壬○○  │九十三年二月二十六日│                  │以同右手法竊取鐵條約一千│
  │十  │蕭志清  │凌晨二時許。        │同     右         │公斤，未及變賣即為警查獲│
  │    │        │                    │                  │。                      │
  ├──┼────┼──────────┼─────────┼────────────┤
  │    │        │九十三年三月十七日十│屏東縣里港鄉玉田村│壬○○持所有可供兇器之Ｔ│
  │十一│壬○○  │九時許              │和平路一七一號前  │型扳手一支，啟動電源竊取│
  │    │        │                    │                  │庚○○所有ＷＥ─九一二二│
  │    │        │                    │                  │號自小貨車。            │
  └──┴────┴──────────┴─────────┴────────────┘
                                                                      Ｑ
